Inventaris van het archief van de familie Van Zijll, 1430-1666
Nationaal Archief, Den Haag
- Stukken betreffende goederen., B
  - Vianen, Land van Vianen, goederen onder het Leenhof van Vianen., B.4
    - Jutfaas.
      - Verleibrief door Hans Wolphardt, heer van Brederode, vrijheer van Vianen enz., van een huis met hofstede en de helft van 101/2 morgen land, gelegen in Jutfaas, aan Johan Utenhoven, hem aangekomen door overlijden zijns vaders Johan Utenhoven en vooroverlijden zijns broeders Olivier Utenhoven., 1625 November 16.; 100; 1 charter.
    - Lakerveld
      Zie ook Vianen.
      - Verleibrief door Hans Wolphardt, heer van Brederode, vrijheer van Vianen enz., van 8 morgen land, gelegen in Lakerveld, aan het weeshuis te Utrecht, het aangekomen door overlijden van Jan Cornelisz. van Noort., 1625 Januari 12.; 101; 1 charter.
      - Verleibrief door Hans Wolphardt, heer van Brederode, vrijheer van Vianen enz., van 14 morgen land met timmering en beplanting, gelegen in Lakerveld, aan Hermen Cornelisz. Neck, hem aangekomen door overlijden zijns vaders Cornelis Hermensz. Neck., 1633 April 20.; 102; 1 charter.
        Gemerkt: "23".
      - Acte van verhuur van een huis en 8 morgen land in Lakerveld door Cornelis van Rodenburch, notaris en procureur te Vianen, gemachtigde van Elisabeth en Catharina van Alckemade, wonende te Amsterdam, aan Jan Cornelisz., 1643 April 1.; 103; 1 stuk.
    - Noordeloos.
      - Verleibrief door Hans Wolphardt, heer van Brederode, vrijheer van Vianen enz., van 61/2 morgen land, gelegen onder Noordeloos, aan Arien Huybertsz., hem aangekomen door overlijden zijns broeders Jan Huybertsz., 1626 April 3.; 104; 1 charter.
        Gemerkt: "12".
    - Utrecht.
      - Verleibrief door Hans Wolphardt, heer van Brederode, vrijheer van Vianen enz., van een derde deel van 6 morgen veenland in het Oostveen onder het Sticht, aan Cornelis Gijsbertsz., hem aangekomen bij overlijden zijns broeders Lambert Gijsbertsz., 1626 December 31.; 105; 1 charter.
      - Verleibrief door Hans Wolphardt, heer van Brederode, vrijheer van Vianen enz., van eene hofstede, gelegen buiten de Ganspoort te Utrecht, aan Jan Florisz. Nypoort, hem aangekomen door overlijden van Elisabeth Aertsdr., 1627 Maart 21.; 106; 1 charter.
        Gemerkt: "4".
    - Vianen.
      Zie ook Bolgerij en Autena.
      - Brief, verleden voor schout en schepenen van Vianen, waarbij de heer van Asperen en zijne huisvrouw Janna bepalen, dat bij overlijden van een hunner de langstlevende hun huis met toebehooren in Vianen en verder alle roerende en onroerende goederen in het Land van Vianen hebben, houden en gebruiken zal. (Reg. no. 1.), 1430.; 107; 1 charter.
        1 1430 Maart 30
        Abryoen van Vyanen, bastaard, schout, Jan Sconouwen, Claes van der Wild Direxz. en Dirc die Gryemer Jacopsz., schepenen binnen Vianen, oorkonden, dat Ghye van Asperen, ridder, heer van Tulle, en Janne, zijne huisvrouw, beschikt hebben, dat de langstlevende van hen beiden hun huis en hofstede met alle toebehooren, gelegen in Vyanen aan de oostzijde der Vorderstrate, zoomede alle huisraad, kleinodiën en alle roerende en onroerende goederen, die zij nu hebben of krijgen zullen in het Land van Vyanen, hebben, houden en gebruiken zal.
        Gegeven int jair ons Heren dusent vierhondert en dertich sDonredages na onser liever Vrouwen dacht annunciacio.
        Oorspr. Inv. no. 107. Met de geschonden of resten van zegels van Reynolt, heer van Brederode, en van de oorkonders in groene was.
      - Hypothecaire schuldbrief van 15 Carolusguldens, verleden voor schout en schepenen van Vianen, van Hillichgen Gheryts Snoeyen weduwe ten behoeve van Henrick Sweersz. van Sandtwijck, verzekerd op haar hofstede, gelegen in eene achterstraat van Vianen. (Reg. no. 10.), 1540 October 9.; 108; 1 charter.
        10 1540 October 9
        "Reynault van Brederoede, bastaard, schout, Gheryt Hisinck en Dirck Hermansz., schepenen van Vyanen, oorkonden, dat Hillichgen Gheryts Snoeyen weduwe bekend heeft ontvangen te hebben van Henrick Sweersz. van Sandtwijck 15 Carolusguldens, waarvoor zij beloofd heeft te ""bewaeren den onraet van waecken, byten ende""; poorte wachten van synen huse, daer hy nu ter tijt inne woent""; daarvoor stellende tot een onderpand haar hofstede, gelegen aan de oostzijde van Vyanen in een achterstraat."
        In den jaere unses Heeren XVc ende viertich upten negenden dach van October.
        Oorspr. Inv. no. 108. De zegels van schout en schepenen zijn verloren.
      - Brief van confirmatie door koning Philips II van den verkoop van land, gelegen onder net gerecht van Vianen en dat van Lakerveld, door Heyndrick heer van Vianen aan Willem Pelgromsz. 1564 Juli 21. Met bijbehoorende stukken. (Reg. nos. 20, 21 en 23.), 1563.; 109; 3 charters.
        21 1563 December 10
        Thomaes van den Berch, schout, Frans Aertsz. van Everdingen, Lambert Ghijsbertsz. van Everdingen en Willem van Bloemendael, schepenen van Vyanen, oorkonden, dat Gherrydt Ghijsbertsz. Neck de Vlieger, griffier, als lasthebbende van den heer van Brederode, aan Willem Pelgrumsz., secretaris van Vianen, opgedragen heeft 6 morgen land met de landen buitendijks, daarbij behoorende, gelegen in den Cleynen Haghe onder het gerecht van Vianen, en eene halve hoove land, gelegen in Crayendael onder den ban van Laeckervelt, vermeld in den brief d.d. 1563 November 29, waardoor deze gestoken is. (Zie Beg. n°. 20.)
        Gegeven int jaer ons Heeren duysent vijffhondert drye ende tzestich opten thienden dach December.
        Oorspr. Inv. no. 109. Met de geschonden schepenzegels in bruine was. Het zegel van den schout is verloren.
        20 1563 November 29
        Heyndrick, heer van Brederode, vrijheer van Vianen enz., oorkondt, dat hij aan Willem Pelgrumsz., secretaris der stad Vyanen, opgedragen heeft 6 morgen land met de landen buitendijks, daarbij behoorende, gelegen in den Cleynen Haghe onder het gerecht van Vianen, en eene halve hoeve land in den polder Crayendael onder den ban van Laeckervelt.
        Geschiet int jaer ons Heeren XVc drye ende tzestich opten XXIXen dach van November.
        Oorspr. Inv. no. 109. Met het zeer geschonden zegel van den oorkonder in roode was.
        Door dezen zijn gestoken de brieven d.d. 1563 December 10 (regest no.21) en 1564 Juli 21. (regest no.23).
        23 1564 Juli 21
        Philips, koning van Castille enz., confirmeert den verkoop van land door Heyndrick, heer van Brederode, aan Willem Pelgrumsz., vermeld in den brief d.d. 1563 November 29, waardoor deze gestoken is. (Zie Reg. n°. 20.)
        Gegeven den XXIen Julii anno XVc vyerentsestich.
        Oorspr. Inv. no. 109. Met rest van het zegel van het leenhof van Holland in roode was.
      - Transportbrief, verleden voor schepenen van Vianen, van een huis en hofstede in de Koestraat door Aert Jansz. Tucker aan Arien Ariensz., 1591 Juni 22.; 110; 1 charter.
        Gemerkt aan de achterzijde: "17".
      - Transportbrief, verleden voor schepenen van Vianen, van de helft van een huis en hofstede in de tweede Achterstraat door Jan Hermansz. aan Frans Melisz., 1592 Juni 7.; 111; 1 charter.
      - Verleibrief door Walraven, heer van Brederode, vrijheer van Vianen enz., van een gedeelte van een hof, gelegen buiten de Waterpoort van Vianen, aan Cornelis Dircxz. door opdracht van Cornelis Fransen., 1597 Januari 29.; 112; 1 charter.
      - Transportbrief, verleden voor schout en schepenen van Vianen, van een huis en erf aan de noordzijde van den zomerdijk door Aert Diercxsz. van Thiel, gehuwd met Gerrichgen Willemsdr., c.s., erfgenamen harer moeder Haesken Joostendr., aan de echtelieden Cornelis Aertsz. en Weyntgen Bastiaens., 1601 April 14.; 113; 1 charter.
      - Verkoopcedulle van 6 morgen land, gelegen buitendijks onder het gerecht van Vianen, door Heylwich Joostendr., weduwe van Cornelis van Zijll, secretaris van Vianen, geassisteerd met haren zoon Pelgrum van Zijll, aan Wouter Geeritsz. hun zwager en oom. Minuut?, 1606 Maart 4.; 114; 1 stuk.
      - Transportbrief, verleden voor schepenen van Vianen, van een boomgaard, groot 1 morgen, gelegen "op den Wisch", door Jan Mauritsz. Frickert aan Joost van Zijll, burgemeester van Vianen., 1607 Juli 6.; 115; 1 charter.
      - Verklaring, afgelegd door P. van Westrenen te Vianen ten verzoeke van Wouter Gerritsz., timmerman, betreffende het door dezen verrichte timmerwerk in het jaar 1603 aan de schuur van Cornelis van Zijll, in leven secretaris van Vianen., 1613 Januari 30.; 116; 1 stuk.
      - Request der weduwe van Cornelis van Zijll aan het gerecht van Vianen, om Marcelis Adriaensz. te verbieden, dat hij door het maken van eene loods het licht beneemt, dat zij door een venster aan de zuidzijde van haar huis ontvangt; met daarop genomen beschikking., 1613 Juni.; 117; 1 stuk.
      - Hypothecaire schuldbrief van 600 guldens, verleden voor schout en schepenen van Vianen, van Cornelis Cornelisz. van Odick en zijn huisvrouw Maria Gerritsdr. ten behoeve van Jan Stevensz. Verburch, verzekerd op een huis c.a., gelegen aan den Havendijk te Vianen., 1615 September 4.; 118; 1 charter.
      - Transportbrief, verleden voor schepenen van Vianen, van een huis en erf bij de waag aldaar door Hendrick van Hulst aan Elisabet Petersdr., weduwe Osewoult Steven, en door haar wederom aan Joanna van Scherpenseel, weduwe Peter Jansz. van den Bosch., 1617 December 29.; 119; 1 charter.
        Gemerkt aan de achterzijde: "33".
      - Hypothecaire schuldbrief van 175 Carolusguldens, verleden voor schout en schepenen van Vianen, van Jan Henricxz. van Hulst ten behoeve zijner 3 kinderen Dierick, Cornelis en Willem, verwekt bij zijne huisvrouw Elisabeth Pottersen, verzekerd op een huis en erf te Vianen., 1622 Mei 31.; 120; 1 charter.
      - Transportbrief, verleden voor schepenen van Vianen, van een huis en erf aan de Stalstraat, door de echtelieden Steven van Blitterswijck en Johanna de Bye nan Marcus de Bye, hun broeder en schoonbroeder., 1626 Januari 5.; 121; 1 charter.
        Gemerkt aan de achterzijde: "19".
      - Hypothecaire schuldbrief van 114 guldens, verleden voor schepenen van Vianen, van Jan Bollaert ten behoeve van Catalina en Maria, Gerrit Vaillants onmondige voorkinderen, verzekerd op zijn huis en erf aan de oostzijde van den Havendijk te Vianen., 1626 Februari 16.; 122; 1 charter.
      - Verkoopconditiën van het huis, genaamd "Het Hoff van Sevenbergen" te Vianen, leenroerig aan den heer van Brederode, aan de gravin van Hoorn., 1626 April 28.; 123; 1 stuk.
      - Transportbrief, verleden voor schout en schepenen van Vianen, van een huis en erf aan de Voorstraat te Vianen door Johan van Riemsdijck aan Johan Dees., 1627 Juni 13.; 124; 1 charter.
      - Transportbrief, verleden voor schepenen van Vianen, van een huis en erf in de tweede Achterstraat te Vianen door Huybert Leendertsz. en Peter Henricxz. Crom aan Joost van Zijll, burgemeester., 1627 Juli 6.; 125; 1 charter.
      - Hypothecaire schuldbrief van 325 guldens, verleden voor schepenen van Vianen, van Joost van Zijl, burgemeester dier stad, ten behoeve van Jan Mauritsz. Frickert, verzekerd op een huis en erf aan de oostzijde in de tweede Achterstraat aldaar., 1627 Juli 6.; 126; 1 stuk.
      - Transportbrief, verleden voor schout en schepenen van Vianen, van een huis en erf aan den Langendijk in Vianen door Johan ter Brugge aan Alexander Cruick., 1627 September 25.; 127; 1 charter.
        Gemerkt aan de achterzijde: "2".
      - Transportbrief, verleden voor schout en schepenen van Vianen, van een huis en erf aan de oostzijde van de Voorstraat door Jacob Jansz. van Schonauwen, gehuwd met Aeltgen Aerts., aan Willem Philipsz. Berbier., 1632 Januari 13.; 128; 1 charter.
      - Hypothecaire schuldbrief van 150 guldens, verleden voor schout en schepenen van Vianen, van Lucas Penveer ten behoeve van Henrick Dircx, verzekerd op een huis en erf in de Voorstraat te Vianen., 1634 Januari 23.; 129; 1 charter.
      - Transportbrief, verleden voor schepenen van Vianen, door Jan Spies, gehuwd met Maeyken Gerrits, en Adriaentgen Gerrits met haar voogd Joost van Zijll van hun portiën in het huis in de Molenstraat te Vianen, gekomen van hun vader Gerrit Geerloffsz., aan hun broeder Rutger Gerritsz., 1636 Juni 13.; 130; 1 charter.
      - Transportbrief, verleden voor schout en schepenen van Vianen, van een huis en erf aan de Voorstraat aldaar door Jan Dees aan Jan Henricxz. van de Vecht., 1637 Mei 3.; 131; 1 charter.
    - Vianen (Land van).
      - Brief van Walraven, heer van Brederode en Vianen enz., waarbij hij consenteert, dat 2 leenen, elk van 3 morgen land onder Helsdingen, bij overlijden van Willem Claesz., den brouwer, komen zullen op zijne 2 jongste zonen Pell en Claes. (Reg. no. 4.), 1513 Maart 4.; 132; 1 charter.
        4 1513 Maart 4
        Walraven, heer van Brederode, van Vianen enz., consenteert, dat, indien Willam Claesz., de brouwer, overlijdt, twee perceelen, elk van 3 morgen land, gelegen in Helsdingen, die hij in leen houdt, alsdau komen zullen op zijn twee jongste zonen Pell en Claes, elk 3 morgen, en stelt reselen vast, op wien bij hun overlijden die leenen komen zullen.
        Gegeven int jair ons Heeren vijftienhondert ende derthien opten IIIIen dach van Meerte.
        Oorspr. Inv. no. 132. Met resten van het zegel van den oorkonder in roode was.
      - Verleibreif door Henrick, heer van Brederode, vrijheer van Vianen enz., van de helft van 6 morgen land, gelegen te Helsdingen in Bloemendaal, aan Willem Pelgrumsz., hem aangekomen door overlijden zijns vaders Pelgrum Willemsz. (Reg. no. 16.), 1558 Augustus 17.; 133; 1 charter.
        16 1558 Augustus 17
        Henrick, heer van Brederode, vrijheer van Vianen enz., beleent Willem Pelgrumsz. met de helft van 6 morgen land, gelegen te Helsdingen in Bloemendael, geheeten Schottencampen, hem aangekomen door overlijden zijns vaders Pelgrum Willemsz.
        Gegeven int jair ons Heeren vijfthien hondert acht ende vijftich den seventhienden daeh Augusti.
        Oorspr. Inv. no. 133. Met rest van het zegel van den oorkonder in roode was.
        Op de rugzijde: verklaring omtrent eedsaflegging door Willem Pelgrumsz. d.d. 1569 Februari 6.
      - Verleibrief door Henrick, heer van Brederode, vrijheer van Vianen enz., van de andere helft van 6 morgen land, gelegen te Helsdingen in Bloemendaal, aan Willem Pelgrumsz., hem aangekomen door overlijden van zijn vader Pelgrum Willemsz. (Reg. no. 17.), 1558 Augustus 17.; 134; 1 charter.
        17 1558 Augustus 17
        Henrick, heer van Brederode, vrijheer van Vianen enz., beleent Willem Pelgrumsz. met de helft van 6 morgen land, gelegen to Helsdingen in Bloemendael, geheeten Schottencampen, welker wederhelft hij ook van hem in leen houdt, welk leen hem aangekomen is van zijn vader Pelgrum Willemsz.
        Gegeven int jair ons Heeren vijfthien hondert acht ende vijftich den seventhyenden dach Augusti.
        Oorspr. Inv. no. 134. Met rest van het zegel van heer Henrick in roode was.
        Op de rugzijde: verklaringen omtrent eedsaflegging door Willem Pelgrumsz. d.d. 1568 Februari 11 en 1577 September 12.
      - Verleibrief door Geertruydt, vrijvrouwe van Vianen enz., van de helft van 6 morgen land, gelegen te Helsdingen in Bloemendaal, van ouds genaamd "Schottencampen", aan Cornelis van Zijll door opdracht zijns vaders Willem Pelgrumsz., griffier der leenen., 1584 December 22.; 135; 1 charter.
        Geschonden. Vgl. het afschrift in Inv. no. 25, fol. XXXIX vo., van het archief van het leenhof van Vianen. (Verslagen omtrent 's Rijks oude archieven 1924, I, bijl. XV.).
      - Verleibrief door Geertruydt van Bronckhorst, vrijvrouwe van Vianen enz., van de helft van eene halve hoeve land, gelegen in den polder De Biezen in het Land van Vianen, aan Heylwich Joostendr. van Brederode, gehuwd met Cornelis van Zijll. door opdracht van Judith van Rysenborch Joostendr., gehuwd met Andries Croll van der Mast., 1584 December 24.; 136; 1 charter.
      - Verleibrief door Geertruydt, vrijvrouwe van Vianen enz., van de andere helft eener halve hoeve land in den polder De Biezen in het Land van Vianen, aan Heylwich Joostendr. van Brederode, gehuwd met Cornelis van Zijll, door opdracht van Judith van Rysenborch Joostendr., gehuwd met Andries Crol van der Mast., 1584 December 24.; 137; 1 charter.
      - Verleibrief door Margareta, vrouwe van Noordeloos enz., van een viertel land, gelegen in het Land van Vianen, aan Willem Henricksz. Neck, Heilige-Geestmeester der kerk van Vianen, hem aangekomen door overlijden van zijn voorzaat Peter Streng., 1593 September 12.; 138; 1 charter.
      - Verleibrief door Walraven, heer van Brederode, vrijheer van Vianen enz., van de helft van 6 morgen land, gelegen onder Helsdingen, aan Cornelis van Zijl, hem aangekomen door overlijden zijns vaders Willem Pelgrimsz., 1596 Mei 10.; 139; 1 charter.
      - Verleibrief door Walraven, heer van Brederode, vrijheer van Vianen enz., van 3 morgen land met huis en berg daarop staande, gelegen op "Cortenoever", aan Aliet Henricxdr., weduwe van Adriaen Bouwensz., door opdracht van Engbert Cornelisz., 1601 Februari 6.; 140; 1 charter.
      - Verleibrief door Walraven, heer van Brederode, vrijheer van Vianen enz., van de helft van 6 morgen land, gelegen onder Helsdingen in Bloemendaal, aan Pelgrim van Zijl, hem aangekomen door overlijden zijns vaders Cornelis van Zijl., 1606 November 19.; 141; 1 charter.
      - Verleibrief door Walraven, heer van Brederode en vrijheer van Vianen enz., van de helft der halve hoeve land in den polder De Biezen in het Land van Vianen aan Joost van Zijll wegens opdracht van Heylwich van Rysenborch Joostendr., geassisteerd met haar oudsten zoon Pelgrum van Zijll., 1619 Juni 11.; 142; 1 charter.
      - Conditiën, waarop Joost van Zijll, secretaris te Vianen, aan Herman Stoffelsz. 2 morgen land, gelegen in de "Ganscampen", verhuurt., 1632 December 13.; 143; 1 stuk.
      - Transportbrief, verleden voor leenmannen van het Huis van en schepenen te Vianen, van 4 morgen land, gelegen in de Biezen onder Vianen, door Joost van Zijll, secretaris van Vianen, aan zijne kinderen, verwekt bij zijne overleden huisvrouw Elisabeth de Roy., 1634 April 1.; 144; 1 charter.
    - Vreeswijk.
      - Verleibrief door Walraven, heer van Brederode, vrijheer van Vianen, van de helft van eene hoeve land, gelegen onder Vreeswijk, aan Henrick Jansz. Vermoelen, hem aangekomen door overlijden zijns vaders Jan Vermoelen., 1600 October 21.; 145; 1 charter.
      - Verleibrief door Walraven, heer van Brederode, vrijheer van Vianen enz., van cen tiend, genaamd de "Sandtthiende", gelegen buitendijks van de Lek, en nog een tiend, genaamd de "Cuylthiende", gelegen buitendijks van de Lek "beneden die Nye vaert", aan het gasthuis van Leeuwenberg te Utrecht, hetzelve aangekomen door overlijden van Gillis van Ledenberch., 1619 October 27.; 146; 1 charter.
      - Verleibrief door Hans Wolphart, heer van Brederode, vrijheer van Vianen enz., van een tiend, genaamd de "Sandtthyende", gelegen buitendijks van de Lek, en nog een tiend, genaamd de "Cuylthyende", gelegen buitendijks van de Lek "beneden die Nye vaert", aan het gasthuis van Leeuwenberg te Utrecht, hetzelve aangekomen door overlijden van Cornelis van Westrenen., 1621 Augustus 21.; 147; 1 charter.
    - Zijderveld.
      - Verleibrief door Hans Wolphardt, heer van Brederode, vrijheer van Vianen enz., van de helft van een vierdedeel land, gelegen in Zijderveld aan den Zijderveldschen weg, aan Marten Gerritsz., hem aangekomen door overlijden zijns vaders Gerrit Jaspersz., 1636 December 8.; 148; 1 charter.
        Gemerkt: "8".
  - Verschillende plaatsen., B.5
    - Transportbrief van de helft der kraan met opslag en toebehooren, gelegen aan de "Nywe vaert" tusschen het huis van Wouter Daemsz. aan de eene en de "grote spoyde" aan de andere zijde, door Dirc Evertsz. aan Wouter Daemsz. (Reg. no. 2.), 1451 October 20.; 149; 1 charter.
      2 1451 October 20
      "Dirc Evertssoen verkoopt aan Wouter Daemssoen de helft van de kraan en den opslag van de kraan met al haar toebehooren, staande aan de Nywe vaart tusschen Wouter Daemssoens huis aan de eene zijde en de ""grote Spoyde"" aan de andere zijde, gelijk die Geryt Herboert, zijn overleden vrouws vader, toebehoord heeft, terwijl de wederhelft der kraan aan Peter en Jan Valkendael toebehoort."
      Int jair ons Heren dusent vierhondert een ende vijftich des Woensdages na Sinte Lucas' dach.
      Oorspr. Inv. no. 149. De zegels der oorkonders Dirc Evertssoen en Lubbert van Alendorp zijn verloren.
    - Schuldbekentenis, groot 47 Carolusgulden, van Dirck Pietersz., wonende in het Land van Vliet, verzekerd op zijn persoon en goederen, ten behoeve van Cornelis Dircksz. Wagenaer wegens koop van een "werf hennip", gelegen in het Land van Vliet. (Reg. no. 28.), 1572 Juli 21.; 150; 1 stuk.
      28 1572 Juli 21
      "Dirck Pietersz., wonende in het Land van Vliet, bekent schuldig te zijn aan Cornelis Dircksz. Wagenaer de som van 47 Carolusgulden, wegens koop van een ""werf hennip"", gelegen in het Land van Vliet bij Arien Woutersz."
      Actum desen XXIen dach Julii anno XVc twee ende tseventich.
      Oorspr. Inv. no. 150. Op papier. Met het merk van Dirck Pietersz. en de handteekening van Huych Claesz. van 't Veer, als getuige.
    - Brief, waarbij Aert van Zevender verklaart, door opdracht van Johanna van Schroyesteyn als moeder harer onmondige kinderen, verkregen bij Gerrit Knoop, in erfpacht ontvangen te hebben een huis en hofstede, gelegen "in der Oudelle" in Zevender., 1595 Februari 12.; 151; 1 charter.
    - Hypothecaire schuldbrief van 300 Carolusgulden, verleden voor schepenen van Woudrichem, van Hans van Erfort ten behoeve van Hubert Jaspersz. van Puersom, verzekerd op 2 huizen met erven en 9 morgen 5 hond land, gelegen in Woudrichem. (Afschrift van 1604.), 1601.; 152; 1 stuk.
    - Hypothecaire schuldbrief van 235 guldens, verleden voor schout en keurnooten van Paasloo en Oldemarkt, van Jochum Hillebrants en zijne huisvrouw Jantien ten behoeve van het weeskind Geertgen Hermensdr., verzekerd op hun woonhuis in Oldemarkt, nader blijkende uit een brief van 15 Juli 1605, gepasseerd voor schout en schepenen van Vianen. 1621 Mei 8. Met bijbehoorend stuk., 153; 1 charter en 1 stuk.
    - Schuldbekentenis, groot 600 guldens, verzekerd op 5 morgen 1 hond land, gelegen te Uitwijk in het Land van Altena, van Sophia Augustijndr. van Os, weduwe van Jan Aertsz. de Roy, ten behoeve harer schoonzonen Joost van Zijll en Jan van Hedel. Met bijbehoorend stuk van 1606., 1629 Mei 10.; 154; 1 omslag.
    - Brief, verleden voor den redger van Hellum enz., door Engele, weduwe van Albert Harmens Ree, wonende te Slochteren, waarbij zij verklaart de koopsom van het door haar in 1632 aan Johannes Demetrius verkochte huis, gelegen te Slochteren aan de zuidzijde van den Heereweg, ontvangen te hebben., 1633 Mei 16.; 155; 1 charter.
    - Brief, verleden voor schepenen van Vianen, waarbij Joost van Zijll, secretaris dier stad, constitueert Johan van Gogeldonck en Dirck van Hedel, beiden wonende te Woudrichem, om aldaar voor het gerecht te transporteeren aan Adriaen van Cleeff 4 morgen 5 hond land, gelegen te Uitwijk in het Land van Altena. Minuut., 1636 Mei 25.; 156; 1 stuk.
    - Transportbrief, verleden voor schepenen van Amsterdam, van een huis en erf aan de westzijde der Keizersgracht door de kinderen en erfgenamen van Aert Coningh, juwelier, aan Joris Jorisz. Backer, raad dier stad., 1640 December 20.; 157; 1 charter.
      Gemerkt aan de achterzijde in lateren tijd: "No. 3".
    - Copie-acte van consent van jhr. Floris van Woirden, heer van Vliet, aan Henrick Amelgerssen den ouden, om zijn leen met eenige erfelijke losrenten te belasten, en transport door dezen van losrenten, groot 37 Carolusgulden 10 stuivers 's jaars, verzekerd op land, gelegen in Krimpen aan den IJsel, aan Dirc Harmensz. te Oudewater. Fragment., Z.j.; 158; 1 blad.
  - Schuldbrieven., B.6